臺灣高等法院臺中分院刑事裁定　　　　100年度聲再字第129號
再審聲請人
即受判決人　魏素英
上列聲請人因傷害等案件，對於本院100年度上易字第304號中華
民國100年5月31日確定判決（原審案號：臺灣南投地方法院99年
度易字第240號，起訴案號：臺灣南投地方法院檢察署99年度偵
字第1476號），聲請再審，本院裁定如下：
      主  文
再審之聲請駁回。
      理  由
一、再審意旨略以：(一)聲請人並無動手毆打告訴人魏盆，實際毆
    打告訴人者為乃告訴人之女吳麗雲，惟原審法院未傳喚吳麗
    雲與聲請人對質，致聲請人蒙受不白之冤。(二)又原判決對於
    聲請人涉公然侮辱及傷害罪部分，其所依據之現場證人之證
    詞作為認定依據，然其等證人均係袖手旁觀，證言係虛偽不
    實，不足以認定聲請人犯罪。為此，聲請人原所受有罪判決
    應改為無罪之諭知，爰依法聲請再審，懇請准許開始再審之
    裁定云云。
二、按「有罪之判決確定後，有左列情形之一者，為受判決人之
    利益，得聲請再審︰一原判決所憑之證物已證明其為偽造或
    變造者。二原判決所憑之證言、鑑定或通譯已證明其為虛偽
    者。三受有罪判決之人，已證明其係被誣告者。四原判決所
    憑之通常法院或特別法院之裁判已經確定裁判變更者。五參
    與原判決或前審判決或判決前所行調查之推事，或參與偵查
    或起訴之檢察官，因該案件犯職務上之罪已經證明者。六因
    發現確實之新證據，足認受有罪判決之人應受無罪、免訴、
    免刑或輕於原判決所認罪名之判決者」、「不得上訴於第三
    審法院之案件，除前條規定外，其經第二審確定之有罪判決
    ，如就足生影響於判決之重要證據漏未審酌者，亦得為受判
    決人之利益，聲請再審。」刑事訴訟法第420條第1項、第42
    1條分別定有明文。
三、經查，本件聲請人之聲請再審意旨(一)，無非僅憑己見就原確
    定判決事實之認定、證據之調查加以指摘，然本件原確定判
    決認定聲請人犯有公然侮辱及傷害罪，已於原確定判決事實
    及理由中詳為認定及說明，對於聲請人於判決確定前否認犯
    罪之答辯，亦敘明不採之理由，並對證據之取捨、認定，已
    依職權予以審酌，且於判決理由欄中詳為論述。聲請人上開
    聲請意旨置本院原確定判決明白之論斷於不顧，仍持原判決
    已說明理由而捨棄不採之陳詞辯解，再為爭執，已難謂符合
    聲請再審之理由。至於聲請人另以原審未賦予與證人吳麗雲
    對質詰問之機會，致其蒙不白之冤云云，惟此業據原判決於
    理由欄二敘明：「本案證人吳麗雲.... 等人均經原審傳喚
    到庭實施交互詰問，其等之證詞均甚明確」等語自明，足徵
    原審已賦予聲請人對質詰問權，聲請人仍執前詞指摘原判決
    不當，顯有誤會。
四、又刑事訴訟法第420條第2項並有規定：「前項第1款至第3款
    及第5款情形之證明，以經判決確定，或其刑事訴訟不能開
    始或續行非因證據不足者為限，得聲請再審。」即刑事訴訟
    法第420條第1項第1、2款所謂原判決所憑之證物或證言，已
    證明其虛偽或偽造、變造者，除已經確定判決證明為虛偽或
    偽造、變造者外，必須有相當證據足以證明其為虛偽或偽造
    、變造，始屬相符。查，本件再審聲請人再審意旨(二)雖稱本
    院100年度上易字第304號確定判決所依憑之在場證人證詞，
    均虛偽不實，惟其並未提出上開證人因本案受偽證罪之刑事
    訴追，且受有罪判決確定之證明，亦未提出其等之刑事訴訟
    不能開始、續行，非因證據不足所致之證明。則本件當無從
    只憑再審聲請人個人己見，即可遽謂本院上述確定判決所採
    在場證人之證詞有何不實，自不符刑事訴訟法第420條第1項
    第2款所規定之再審要件。
五、綜上所述，本件聲請再審實係聲請人對原確定判決認定事實
    、證據取捨之論斷等事項，徒憑己見，任為指摘而已；殊非
    可認已符合前述再審理由。故本件再審之聲請，為無理由，
    應予駁回。
據上論斷，應依刑事訴訟法第434條第1項，裁定如主文。
中    華    民    國    100    年    7      月   19   日
            刑事第九庭  審判長法  官  江  德  千
                              法  官  莊  深  淵
                              法  官  賴  妙  雲
以上正本證明與原本無異。
不得抗告。
                              書記官  陳  三  軫
中    華    民    國    100    年    7      月   19   日